ru_RU_full.aff
SFX 1500 Y 6
SFX 1500 ёлка елками т

SFX 1501 Y 6
SFX 1501 ёлка елках т

SFX 1502 Y 6

SFX 1503 Y 5
SFX 1503 ел ла с
SFX 1503 ел ла з

SFX 1504 Y 5
SFX 1504 ел лам с
SFX 1504 ел лам з

SFX 1505 Y 5
SFX 1505 ел лами с
SFX 1505 ел лами з

SFX 1506 Y 5
SFX 1506 ел лах с
SFX 1506 ел лах з

SFX 1507 Y 5
SFX 1507 ел ле с
SFX 1507 ел ле з

SFX 1508 Y 5
SFX 1508 ел лов с
SFX 1508 ел лов з

SFX 1509 Y 5
SFX 1509 ел лом с
SFX 1509 ел лом з

SFX 1510 Y 5
SFX 1510 ел лу с
SFX 1510 ел лу з

SFX 1511 Y 5
SFX 1511 ел лы с
SFX 1511 ел лы з

SFX 1512 Y 5
SFX 1512 0 м а
SFX 1512 0 м е
SFX 1512 0 м о
SFX 1512 0 м я
SFX 1512 0 м ё

SFX 1513 Y 5
SFX 1513 ать и в
SFX 1513 ать и ч
SFX 1513 ать и с
SFX 1513 ать и ж

SFX 1514 Y 5
SFX 1514 йный ен о
SFX 1514 йный ен и
SFX 1514 йный ен е
SFX 1514 йный ен а

SFX 1515 Y 5
SFX 1515 овать уемый р
SFX 1515 овать уемый н

SFX 1516 Y 5
SFX 1516 кать чем с
SFX 1516 кать чем а
SFX 1516 кать чем ы
SFX 1516 кать чем и

SFX 1517 Y 5
SFX 1517 кать чет с
SFX 1517 кать чет а
SFX 1517 кать чет ы
SFX 1517 кать чет и

SFX 1518 Y 5
SFX 1518 кать чете с
SFX 1518 кать чете а
SFX 1518 кать чете ы
SFX 1518 кать чете и

SFX 1519 Y 5
SFX 1519 кать чешь с
SFX 1519 кать чешь а
SFX 1519 кать чешь ы
SFX 1519 кать чешь и

SFX 1520 Y 5
SFX 1520 кать чу с
SFX 1520 кать чу а
SFX 1520 кать чу ы
SFX 1520 кать чу и

SFX 1521 Y 5
SFX 1521 кать чут с
SFX 1521 кать чут а
SFX 1521 кать чут ы
SFX 1521 кать чут и

SFX 1522 Y 5
SFX 1522 ться ясь а
SFX 1522 ться ясь я
SFX 1522 ться ясь и
SFX 1522 ться ясь е

SFX 1523 Y 5
SFX 1523 ть 0 и
SFX 1523 ть 0 у
SFX 1523 ть 0 я
SFX 1523 ть 0 з
SFX 1523 ть 0 а

SFX 1524 Y 5
SFX 1524 ие ья н

SFX 1525 Y 5
SFX 1525 ить ьем ж
SFX 1525 ить ьем б
SFX 1525 ить ьем л
SFX 1525 ить ьем п
SFX 1525 ить ьем в

SFX 1526 Y 5
SFX 1526 ить ьет ж
SFX 1526 ить ьет б
SFX 1526 ить ьет л
SFX 1526 ить ьет п
SFX 1526 ить ьет в

SFX 1527 Y 5
SFX 1527 ить ьете ж
SFX 1527 ить ьете б
SFX 1527 ить ьете л
SFX 1527 ить ьете п
SFX 1527 ить ьете в

SFX 1528 Y 5
SFX 1528 ить ьешь ж
SFX 1528 ить ьешь б
SFX 1528 ить ьешь л
SFX 1528 ить ьешь п
SFX 1528 ить ьешь в

SFX 1529 Y 5
SFX 1529 ить ьют ж
SFX 1529 ить ьют б
SFX 1529 ить ьют л
SFX 1529 ить ьют п
SFX 1529 ить ьют в

SFX 1530 Y 5
SFX 1530 ить ьём ж
SFX 1530 ить ьём б
SFX 1530 ить ьём л
SFX 1530 ить ьём п
SFX 1530 ить ьём в

SFX 1531 Y 5
SFX 1531 ить ьёт ж
SFX 1531 ить ьёт б
SFX 1531 ить ьёт л
SFX 1531 ить ьёт п
SFX 1531 ить ьёт в

SFX 1532 Y 5
SFX 1532 ить ьёте ж
SFX 1532 ить ьёте б
SFX 1532 ить ьёте л
SFX 1532 ить ьёте п
SFX 1532 ить ьёте в

SFX 1533 Y 5
SFX 1533 ить ьёшь ж
SFX 1533 ить ьёшь б
SFX 1533 ить ьёшь л
SFX 1533 ить ьёшь п
SFX 1533 ить ьёшь в

SFX 1534 Y 5
SFX 1534 иться ьемся б
SFX 1534 иться ьемся ж
SFX 1534 иться ьемся п
SFX 1534 иться ьемся л

SFX 1535 Y 5
SFX 1535 иться ьетесь б
SFX 1535 иться ьетесь ж
SFX 1535 иться ьетесь п
SFX 1535 иться ьетесь л

SFX 1536 Y 5
SFX 1536 иться ьется б
SFX 1536 иться ьется ж
SFX 1536 иться ьется п
SFX 1536 иться ьется л

SFX 1537 Y 5
SFX 1537 иться ьешься б
SFX 1537 иться ьешься ж
SFX 1537 иться ьешься п
SFX 1537 иться ьешься л

SFX 1538 Y 5
SFX 1538 иться ьюсь б
SFX 1538 иться ьюсь ж
SFX 1538 иться ьюсь п
SFX 1538 иться ьюсь л

SFX 1539 Y 5
SFX 1539 иться ьются б
SFX 1539 иться ьются ж
SFX 1539 иться ьются п
SFX 1539 иться ьются л

SFX 1540 Y 5
SFX 1540 иться ьёмся б
SFX 1540 иться ьёмся ж
SFX 1540 иться ьёмся п
SFX 1540 иться ьёмся л

SFX 1541 Y 5
SFX 1541 иться ьётесь б
SFX 1541 иться ьётесь ж
SFX 1541 иться ьётесь п
SFX 1541 иться ьётесь л

SFX 1542 Y 5
SFX 1542 иться ьётся б
SFX 1542 иться ьётся ж
SFX 1542 иться ьётся п
SFX 1542 иться ьётся л

SFX 1543 Y 5
SFX 1543 иться ьёшься б
SFX 1543 иться ьёшься ж
SFX 1543 иться ьёшься п
SFX 1543 иться ьёшься л

SFX 1544 Y 5

SFX 1545 Y 5

SFX 1546 Y 5
SFX 1546 рать ерем б
SFX 1546 рать ерем д
SFX 1546 рать ерем в
SFX 1546 рать ерем ж
SFX 1546 рать ерем о

SFX 1547 Y 5
SFX 1547 рать ерет б
SFX 1547 рать ерет д
SFX 1547 рать ерет в
SFX 1547 рать ерет ж
SFX 1547 рать ерет о

SFX 1548 Y 5
SFX 1548 рать ерете б
SFX 1548 рать ерете д
SFX 1548 рать ерете в
SFX 1548 рать ерете ж
SFX 1548 рать ерете о

SFX 1549 Y 5
SFX 1549 рать ерешь б
SFX 1549 рать ерешь д
SFX 1549 рать ерешь в
SFX 1549 рать ерешь ж
SFX 1549 рать ерешь о

SFX 1550 Y 5
SFX 1550 рать еру б
SFX 1550 рать еру д
SFX 1550 рать еру в
SFX 1550 рать еру ж
SFX 1550 рать еру о

SFX 1551 Y 5
SFX 1551 рать ерут б
SFX 1551 рать ерут д
SFX 1551 рать ерут в
SFX 1551 рать ерут ж
SFX 1551 рать ерут о

SFX 1552 Y 5
SFX 1552 рать ерём б
SFX 1552 рать ерём д
SFX 1552 рать ерём в
SFX 1552 рать ерём ж
SFX 1552 рать ерём о

SFX 1553 Y 5
SFX 1553 рать ерёт б
SFX 1553 рать ерёт д
SFX 1553 рать ерёт в
SFX 1553 рать ерёт ж
SFX 1553 рать ерёт о

SFX 1554 Y 5
SFX 1554 рать ерёте б
SFX 1554 рать ерёте д
SFX 1554 рать ерёте в
SFX 1554 рать ерёте ж
SFX 1554 рать ерёте о

SFX 1555 Y 5
SFX 1555 рать ерёшь б
SFX 1555 рать ерёшь д
SFX 1555 рать ерёшь в
SFX 1555 рать ерёшь ж
SFX 1555 рать ерёшь о

SFX 1556 Y 5
SFX 1556 раться еремся б
SFX 1556 раться еремся д
SFX 1556 раться еремся ж

SFX 1557 Y 5
SFX 1557 раться еретесь б
SFX 1557 раться еретесь д
SFX 1557 раться еретесь ж

SFX 1558 Y 5
SFX 1558 раться ерется б
SFX 1558 раться ерется д
SFX 1558 раться ерется ж

SFX 1559 Y 5
SFX 1559 раться ерешься б
SFX 1559 раться ерешься д
SFX 1559 раться ерешься ж

SFX 1560 Y 5
SFX 1560 раться ерусь б
SFX 1560 раться ерусь д
SFX 1560 раться ерусь ж

SFX 1561 Y 5
SFX 1561 раться ерутся б
SFX 1561 раться ерутся д
SFX 1561 раться ерутся в
SFX 1561 раться ерутся ж

SFX 1562 Y 5
SFX 1562 раться ерёмся б
SFX 1562 раться ерёмся д
SFX 1562 раться ерёмся в
SFX 1562 раться ерёмся ж

SFX 1563 Y 5
SFX 1563 раться ерётесь б
SFX 1563 раться ерётесь д
SFX 1563 раться ерётесь в
SFX 1563 раться ерётесь ж

SFX 1564 Y 5
SFX 1564 раться ерётся б
SFX 1564 раться ерётся д
SFX 1564 раться ерётся в
SFX 1564 раться ерётся ж

SFX 1565 Y 5
SFX 1565 раться ерёшься б
SFX 1565 раться ерёшься д
SFX 1565 раться ерёшься в
SFX 1565 раться ерёшься ж

SFX 1566 Y 5
SFX 1566 ться димся а
SFX 1566 ться димся е
SFX 1566 ться димся с
SFX 1566 ться димся ы
SFX 1566 ться димся я

SFX 1567 Y 5
SFX 1567 ться дитесь а
SFX 1567 ться дитесь е
SFX 1567 ться дитесь с
SFX 1567 ться дитесь ы
SFX 1567 ться дитесь я

SFX 1568 Y 5
SFX 1568 ться дутся а
SFX 1568 ться дутся е
SFX 1568 ться дутся с
SFX 1568 ться дутся ы
SFX 1568 ться дутся я

SFX 1569 Y 5
SFX 1569 ться стся а
SFX 1569 ться стся е
SFX 1569 ться стся с
SFX 1569 ться стся ы
SFX 1569 ться стся я

SFX 1570 Y 5
SFX 1570 ыть ойте р
SFX 1570 ыть ойте м
SFX 1570 ыть ойте в

SFX 1571 Y 5
SFX 1571 еваться уемся ш
SFX 1571 еваться уемся о
SFX 1571 еваться уемся ц

SFX 1572 Y 5
SFX 1572 еваться уетесь ш
SFX 1572 еваться уетесь о
SFX 1572 еваться уетесь ц

SFX 1573 Y 5
SFX 1573 еваться уешься ш
SFX 1573 еваться уешься о
SFX 1573 еваться уешься ц

SFX 1574 Y 5
SFX 1574 еваться уюсь ш
SFX 1574 еваться уюсь о
SFX 1574 еваться уюсь ц

SFX 1575 Y 5
SFX 1575 ечь ёк с
SFX 1575 ечь ёк т
SFX 1575 ечь ёк л
SFX 1575 ечь ёк п
SFX 1575 ечь ёк р

SFX 1576 Y 5
SFX 1576 ечься ёкся л
SFX 1576 ечься ёкся п
SFX 1576 ечься ёкся с
SFX 1576 ечься ёкся р

SFX 1577 Y 5
SFX 1577 мять омните з

SFX 1578 Y 5
SFX 1578 сать шет и
SFX 1578 сать шет е
SFX 1578 сать шет о
SFX 1578 сать шет я

SFX 1579 Y 5
SFX 1579 ёныш еныша т

SFX 1580 Y 5

SFX 1581 Y 5

SFX 1582 Y 5

SFX 1583 Y 5
SFX 1583 ёныш еныше т

SFX 1584 Y 5

SFX 1585 Y 5

SFX 1586 Y 5
SFX 1586 ёныш енышу т

SFX 1587 Y 5
SFX 1587 слать шлет о

SFX 1588 Y 5
SFX 1588 слать шлете о

SFX 1589 Y 5
SFX 1589 слать шлешь о

SFX 1590 Y 5
SFX 1590 слать шлю о

SFX 1591 Y 5
SFX 1591 слать шлют о

SFX 1592 Y 5
SFX 1592 слать шлём о

SFX 1593 Y 5
SFX 1593 слать шлёт о

SFX 1594 Y 5
SFX 1594 слать шлёте о

SFX 1595 Y 5
SFX 1595 слать шлёшь о

SFX 1596 Y 5

SFX 1597 Y 5
SFX 1597 ёк ека т

SFX 1598 Y 5
SFX 1598 ёк еке т

SFX 1599 Y 5
SFX 1599 ёк еком т
SFX 1599 ёк еком п

SFX 1600 Y 5

SFX 1601 Y 5
SFX 1601 ёлочка елочкам т

SFX 1602 Y 5
SFX 1602 ёлочка елочками т

SFX 1603 Y 5
SFX 1603 ёлочка елочках т

SFX 1604 Y 5

SFX 1605 Y 4
SFX 1605 вать ем о
SFX 1605 вать ем е

SFX 1606 Y 4
SFX 1606 вать ет о
SFX 1606 вать ет е

SFX 1607 Y 4
SFX 1607 вать ете о
SFX 1607 вать ете е

SFX 1608 Y 4
SFX 1608 вать ешь о
SFX 1608 вать ешь е

SFX 1609 Y 4
SFX 1609 вать ю о
SFX 1609 вать ю е
SFX 1609 вать ю а

SFX 1610 Y 4
SFX 1610 вать ют о
SFX 1610 вать ют е
SFX 1610 вать ют а

SFX 1611 Y 4
SFX 1611 вать ём о
SFX 1611 вать ём е
SFX 1611 вать ём а

SFX 1612 Y 4
SFX 1612 вать ёт о
SFX 1612 вать ёт е
SFX 1612 вать ёт а

SFX 1613 Y 4
SFX 1613 вать ёте о
SFX 1613 вать ёте е
SFX 1613 вать ёте а

SFX 1614 Y 4
SFX 1614 вать ёшь о
SFX 1614 вать ёшь е
SFX 1614 вать ёшь а

SFX 1615 Y 4
SFX 1615 аться ись в
SFX 1615 аться ись с
SFX 1615 аться ись ч
SFX 1615 аться ись ж

SFX 1616 Y 4
SFX 1616 0 ей ч
SFX 1616 0 ей ж
SFX 1616 0 ей ш
SFX 1616 0 ей щ

SFX 1617 Y 4
SFX 1617 ёт ета л
SFX 1617 ёт ета м
SFX 1617 ёт ета ч

SFX 1618 Y 4
SFX 1618 ёт етом л
SFX 1618 ёт етом м
SFX 1618 ёт етом ч

SFX 1619 Y 4
SFX 1619 ёт ету л
SFX 1619 ёт ету ч
SFX 1619 ёт ету м

SFX 1620 Y 4
SFX 1620 чь гите и
SFX 1620 чь гите е
SFX 1620 чь гите я

SFX 1621 Y 4
SFX 1621 чь гу е
SFX 1621 чь гу и
SFX 1621 чь гу я
SFX 1621 чь гу о

SFX 1622 Y 4
SFX 1622 чь гут е
SFX 1622 чь гут и
SFX 1622 чь гут я
SFX 1622 чь гут о

SFX 1623 Y 4
SFX 1623 чь жем е
SFX 1623 чь жем и
SFX 1623 чь жем я
SFX 1623 чь жем о

SFX 1624 Y 4
SFX 1624 чь жет е
SFX 1624 чь жет и
SFX 1624 чь жет я
SFX 1624 чь жет о

SFX 1625 Y 4
SFX 1625 чь жете е
SFX 1625 чь жете и
SFX 1625 чь жете я
SFX 1625 чь жете о

SFX 1626 Y 4
SFX 1626 чь жешь е
SFX 1626 чь жешь и
SFX 1626 чь жешь я
SFX 1626 чь жешь о

SFX 1627 Y 4
SFX 1627 ать лем в
SFX 1627 ать лем п
SFX 1627 ать лем х
SFX 1627 ать лем д

SFX 1628 Y 4
SFX 1628 ать лет в
SFX 1628 ать лет п
SFX 1628 ать лет х
SFX 1628 ать лет д

SFX 1629 Y 4
SFX 1629 ать лете в
SFX 1629 ать лете п
SFX 1629 ать лете х
SFX 1629 ать лете д

SFX 1630 Y 4
SFX 1630 ать лешь в
SFX 1630 ать лешь п
SFX 1630 ать лешь х
SFX 1630 ать лешь д

SFX 1631 Y 4
SFX 1631 ать лют в
SFX 1631 ать лют п
SFX 1631 ать лют х
SFX 1631 ать лют д

SFX 1632 Y 4
SFX 1632 ять й е
SFX 1632 ять й а
SFX 1632 ять й о
SFX 1632 ять й у

SFX 1633 Y 4
SFX 1633 ять йте е
SFX 1633 ять йте а
SFX 1633 ять йте о
SFX 1633 ять йте у

SFX 1634 Y 4
SFX 1634 еть я д

SFX 1635 Y 4
SFX 1635 ить ащий ч
SFX 1635 ить ащий ж
SFX 1635 ить ащий щ

SFX 1636 Y 4
SFX 1636 ести ёл в
SFX 1636 ести ёл р
SFX 1636 ести ёл л
SFX 1636 ести ёл м

SFX 1637 Y 4
SFX 1637 ём ема з
SFX 1637 ём ема ъ
SFX 1637 ём ема и

SFX 1638 Y 4
SFX 1638 ём еме з
SFX 1638 ём еме ъ
SFX 1638 ём еме и

SFX 1639 Y 4
SFX 1639 ём емом з
SFX 1639 ём емом ъ
SFX 1639 ём емом и

SFX 1640 Y 4
SFX 1640 ём ему з
SFX 1640 ём ему ъ
SFX 1640 ём ему и

SFX 1641 Y 4
SFX 1641 ёк ька л
SFX 1641 ёк ька н
SFX 1641 ёк ька р

SFX 1642 Y 4
SFX 1642 ёк ькам л
SFX 1642 ёк ькам н
SFX 1642 ёк ькам р

SFX 1643 Y 4
SFX 1643 ёк ьками л
SFX 1643 ёк ьками н
SFX 1643 ёк ьками р

SFX 1644 Y 4
SFX 1644 ёк ьках л
SFX 1644 ёк ьках н
SFX 1644 ёк ьках р

SFX 1645 Y 4
SFX 1645 ёк ьке л
SFX 1645 ёк ьке н
SFX 1645 ёк ьке р

SFX 1646 Y 4
SFX 1646 ёк ьки л
SFX 1646 ёк ьки н
SFX 1646 ёк ьки р

SFX 1647 Y 4
SFX 1647 ёк ьков л
SFX 1647 ёк ьков н
SFX 1647 ёк ьков р

SFX 1648 Y 4
SFX 1648 ёк ьку л
SFX 1648 ёк ьку н
SFX 1648 ёк ьку р

SFX 1649 Y 4
SFX 1649 заться жемся а
SFX 1649 заться жемся я
SFX 1649 заться жемся е
SFX 1649 заться жемся и

SFX 1650 Y 4
SFX 1650 заться жетесь а
SFX 1650 заться жетесь я
SFX 1650 заться жетесь е
SFX 1650 заться жетесь и

SFX 1651 Y 4
SFX 1651 заться жется а
SFX 1651 заться жется я
SFX 1651 заться жется е
SFX 1651 заться жется и

SFX 1652 Y 4
SFX 1652 заться жешься а
SFX 1652 заться жешься я
SFX 1652 заться жешься е
SFX 1652 заться жешься и

SFX 1653 Y 4
SFX 1653 заться жусь а
SFX 1653 заться жусь я
SFX 1653 заться жусь е
SFX 1653 заться жусь и

SFX 1654 Y 4
SFX 1654 заться жутся а
SFX 1654 заться жутся я
SFX 1654 заться жутся е
SFX 1654 заться жутся и
